【裁判字號】    98,上訴,4067
【裁判日期】    981013
【裁判案由】    違反槍砲彈藥刀械管制條例
【裁判全文】
臺灣高等法院刑事判決                98年度上訴字第4067號
上  訴  人
即  被  告  甲○○
上列上訴人因違反槍砲彈藥刀械管制條例案件，不服臺灣新竹地
方法院98年度訴字第156號，中華民國98年8月25日第一審判決（
起訴案號：臺灣新竹地方法院檢察署98年度偵字第1381號），提
起上訴，本院判決如下：
    主  文
上訴駁回。
    理  由
一、按不服地方法院之第一審判決而上訴者，應向管轄第二審之
    高等法院為之。上訴書狀應敘述具體理由。上訴書狀未敘述
    上訴理由者，應於上訴期間屆滿後20日內補提理由書於原審
    法院，逾期未補提者，原審法院應定期間先命補正。第二審
    法院認為上訴書狀未敘述理由或上訴有第 362條前段之情形
    者，應以判決駁回之，但其情形可以補正而未經原審法院命
    其補正者，審判長應定期間先命補正。刑事訴訟法第 361條
    、第 367條，分別定有明文。所謂不服第一審判決之具體理
    由，必係依據卷內既有訴訟資料或提出新事證，指摘或表明
    第一審判決有何採證認事、用法或量刑等足以影響判決本旨
    之不當或違法，而構成應予撤銷之具體事由，始克當之，如
    未依憑證據法則具體指出所採證據何以不具證據能力，或依
    憑卷證資料，明確指出所為證據證明力之判斷如何違背經驗
    、論理法則；倘僅泛言原判決認定事實錯誤、違背法令、量
    刑失之過重或輕縱，而未依上揭意旨指出具體事由，或形式
    上雖已指出具體事由，然該事由縱使屬實，亦不足以認為原
    判決有何不當或違法者，皆難謂係具體理由，俾與第二審上
    訴制度旨在請求第二審法院撤銷、變更第一審不當或違法之
    判決，以實現個案救濟之立法目的相契合，並節制濫行上訴
    ，此有最高法院97年度臺上字第 892號判決意旨足資參照。
    因此，上訴人之上訴書狀或補提之上訴理由書，雖有敘述上
    訴理由，惟並未具體敘述第一審判決有違法、不當情形，即
    與未敘述具體理由無異，其所為上訴，即不符合上訴之法定
    要件。
二、原審以上訴人即被告甲○○於民國91年4、5月間，在新竹縣
    竹東鎮○○路○段255號住處，受託寄藏可發射子彈具有殺傷
    力之仿 BERETTA廠84型製造、換裝土造金屬槍管、槍機而成
    之改造手槍1支（含彈匣1個，槍枝管制編號：0000000000號
    ），及具有殺傷力之直徑約9.0±0.5MM金屬彈頭之非制式子
    彈6顆、不具殺傷力之土造子彈2顆（均已鑑驗試射），嗣於
    98年2月6日某時，被告將之攜至其所駕駛車號8106─PS號自
    小客車上，於同年2月7日晚上10時20分許，駕車行經新竹縣
    湖口鄉○○路○段315號前，為警查獲等情，業據被告於第一
    審偵審各庭坦承不諱，而扣案之槍枝、子彈，經送請內政部
    警政署刑事警察局鑑定結果，認槍枝係 仿BERETTA廠84型製
    造，換裝土造金屬槍管、槍機而成，擊發功能正常，可供擊
    發適用子彈使用，認具殺傷力，子彈 8顆，認均係非制式子
    彈，由金屬彈殼組合直徑9.0±0.5MM金屬彈頭，經試射 6顆
    可擊發，認具殺傷力， 2顆雖可擊發，惟發射動能不足，認
    不具殺傷力，有該局98年 2月24日刑鑑字第0980020842號槍
    彈鑑定書、98年5月7日刑鑑字第0980054558號函在卷可稽。
    據以認定被告係犯槍砲彈藥刀械管制條例第8條第4項非法寄
    藏改造手槍罪、第12條第 4項非法寄藏子彈罪，二罪有想像
    競合關係，依刑法第55條規定，從較重之非法寄藏改造手槍
    罪處斷，並審酌一切情狀，量處被告有期徒刑3年2月，併科
    罰金新台幣（下同）10萬元，罰金部分並諭知易服勞役之折
    算標準；另說明扣案之改造手槍 1支，屬違禁物，依法宣告
    沒收；扣案之子彈8顆，其中6顆經鑑定試射，喪失子彈功能
    ，其中 2顆，不具殺傷力，均不予沒收。從形式上觀察，並
    無違法情形存在，認定事實亦無悖經驗法則或論理法則，量
    刑亦屬允當。
三、被告上訴意旨略稱：被告於犯後坦承案情，態度尚佳，屬於
    初犯，請從輕量刑。
四、量刑之輕重，係屬事實審法院得依職權自由裁量之事項，茍
    於量刑時，已依行為人之責任為基礎，並斟酌刑法第57條各
    款所列情狀，而未逾越法定範圍，又未濫用其職權，即不得
    遽指為違法。查槍砲彈藥刀械管制條例第8條第4項非法寄藏
    改造手槍罪，其法定刑為 3年以上10年以下有期徒刑，併科
    700 萬元以下罰金，本件原判決於量刑時業已依刑法第57條
    規定審酌被告相關一切情狀，從輕量處被告有期徒刑3年2月
    併科罰金10萬元，既未逾越法定刑度，亦未濫用自由裁量之
    權限。被告對於原判決關於認定事實、適用法律及量刑，究
    竟如何違背法令或不當，並未依據卷內資料為具體之指摘，
    依前揭說明，尚難謂已敘明具體理由。是本件上訴為不合法
    ，爰不經言詞辯論，逕以判決駁回之。
五、據上論斷，應依刑事訴訟法第367條前段、第372條，判決如
    主文。
中    華    民    國    98    年    10    月    13    日
            刑事第十三庭  審判長法  官 曾德水
                                法  官 陳恆寬
                                法  官 遲中慧
以上正本證明與原本無異。
如不服本判決，應於收受送達後10日內向本院提出上訴書狀，其
未敘述上訴之理由者並得於提起上訴後10日內向本院補提理由書
（均須按他造當事人之人數附繕本）「切勿逕送上級法院」。
                                書記官 洪雪娥
中    華    民    國    98    年    10    月    13    日


司法院資訊處製作；財團法人民間司法改革基金會備份。
